臺北高等行政法院裁定
　　　　　　　　　　　　　　　　　　 96年度訴字第00323號
原　　　告　甲○○
訴訟代理人　丙○○
被　　　告　財政部臺灣省北區國稅局
代　表　人　凌忠嫄（局長）
送達代收人　乙○○
上列當事人間因綜合所得稅事件，原告不服財政部中華民國95年
11月24日台財訴字第09500524840 號訴願決定，提起行政訴訟。
本院裁定如下︰
    主  文
原告之訴駁回。
訴訟費用由原告負擔。
    理  由
一、按「原告之訴，有左列各款情形之一者，行政法院應以裁定
    駁回之。但其情形可以補正者，審判長應定期間先命補正：
    一．．．十、起訴不合程式或不備其他要件者。」行政訴訟
    法第107 條第1 項第10款後段定有明文。次按「納稅義務人
    對於核定稅捐之處分如有不服，應依規定格式，敘明理由，
    連同證明文件，依左列規定，申請復查：一、依核定稅額通
    知書所載有應納稅額或應補徵稅額者，應於繳款書送達後，
    於繳納期間屆滿翌日起算三十日內，申請復查。」、「納稅
    義務人對稅捐稽徵機關之復查決定如有不服，得依法提起訴
    願及行政訴訟。」乃為稅捐稽徵法第35條第1 項第1 款、第
    38條第1 項所明定。又「官署於受理訴願時，應先從程序上
    加以審核，合於法定程序者，方能進而為實體上之審理。其
    不合法定程序而無可補正者，即應予以駁回。」改制前行政
    法院著有49年判字第1 號判例可參。
二、本件原告係臺北市私立大東海會計工商管理電腦短期補習班
    、桃園縣私立大總統法商短期補習班、私立大東海法商短期
    補習班（板橋班）及私立大東海法商短期補習班（中壢班）
    之合夥人，民國（下同）89年度綜合所得稅與其配偶游文豪
    合併結算申報，原申報綜合所得總額新臺幣（下同）981,37
    6 元，嗣經財政部賦稅署查獲上開補習班各漏報學費收入19
    ,596,605元、3,790,740 元、5,714,863 元及576,165 元，
    遂分別通報財政部臺北市國稅局、桃園縣分局、臺北縣分局
    及中壢稽徵所依資料分別核定原告漏報之89年度其他所得2,
    471,486 元、680,487 元、730,802 元及247,531 元，又被
    告另查獲原告漏報營利、執行業務、利息、其他所得合計14
    ,370元，乃合計歸課核定原告配偶游文豪綜合所得總額5,12
    6,052 元，補徵應納稅額925,726 元，並處罰鍰423,500 元
    。原告不服，就其他所得及罰鍰部分，申經復查、訴願結果
    ，分經被告及訴願機關以其已逾申請復查法定不變期間，予
    以駁回等事實，有所得稅結算申報書、核定通知書、被告95
    年7 月25日北區國稅法二字第0950009970號復查決定書、財
    政部95年11月24日台財訴字第09500524840 號訴願決定書等
    件影本附於原處分卷可稽。
三、查原告89年度綜合所得稅核定稅額繳款書及罰鍰繳款書，係
    於95年4 月24日送達原告配偶游文豪，繳納期間95年5 月10
    日止，有經游某簽收之核定稅額繳款書、罰鍰繳款書影本附
    於原處分卷可稽。計算原告申請復查期間應自95年5 月11日
    起算30日，而至同年6 月9 日（星期五）屆滿。惟原告遲至
    同年月12日始提出復查之申請，此有原告復查申請書信封郵
    戳所載日期可按，顯已逾法定不變復查期間，復查及訴願決
    定認其提復查逾期，自程序上予以駁回，於法均無不合。原
    告復提起本件撤銷訴訟，即非合法，應予駁回。又本件訴訟
    既不合法，其實體上之主張及陳述，自無庸審酌。
四、依行政訴訟法第107 條第1 項第10款、第104 條、民事訴訟
    法第95條、第78條，裁定如主文。
中　　華　　民　　國　　96　　年　 　7　　月　 12  　 日
                        第七庭審判長法  官　李得灶
                                    法  官　黃秋鴻
                                    法  官　林玫君
上為正本係照原本作成。
如不服本裁定，應於送達後10日內向本院提出抗告狀（須按他造
人數附繕本）。
中　　華　　民　　國　　96　　年　 　7　　月　 12  　 日
            　　　　　　　    　　　書記官  黃明和
